【裁判字號】    92,易,360
【裁判日期】    921218
【裁判案由】    恐嚇取財等
【裁判全文】
臺灣苗栗地方法院刑事判決                          九十二年度易字第三六０號
    公  訴  人  臺灣苗栗地方法院檢察署檢察官
    被      告  乙○○  男  三.
右列被告因恐嚇取財案件，經檢察官提起公訴（九十二年度偵字第二七七五號），本
院管轄之合議庭認為以簡式審判程序審理，判決如左：
    主  文
乙○○幫助意圖為自己不法之所有，以恐嚇使人將本人之物交付，累犯，處有期徒刑
陸月。如易科罰金，以佰元折算壹日。
    事  實
一、乙○○前曾於民國（下同）七十九年間犯懲治盜匪條例案件，由臺灣桃園地方法
    院以七十九年度訴字第三二三號判處有期徒刑十年六月，經臺灣高等法院以七十
    九年度上訴字第四六二八號駁回上訴確定，並於九十一年三月一日執行殘刑完畢
    ，猶不思悔改，乙○○復於九十一年十一月二十三日，受不知情之黎俊旺之託，
    為黎俊旺辦理申請信用卡及信用貸款，而在苗栗縣苗栗市建台中學前，收受黎俊
    旺所交付、其在中國國際商業銀行所開設帳號為00000000000號帳戶
    之存摺、提款卡、印章。乙○○取得上開物品後，竟未返還之，意圖為自己不法
    之所有，而基於幫助犯罪之犯意，於九十一年十二月十日，在苗栗縣苗栗市○○
    路團管區前，以新台幣（下同）五千元之代價，將上開存摺、提款卡、印章出售
    予剛認識之賴書生（另經台灣苗栗地方法院檢察署檢察官偵查起訴），而將上開
    物品侵吞入己，以供賴書生、王少君（二人均另經台灣苗栗地方法院檢察署檢察
    官偵查起訴）、薛富彥（另經併案審理）於如附表所示之時、地竊車後，向如附
    表所示之車主恐嚇匯款至上開帳戶之用，經丁○○、戊○○、庚○○、丙○○、
    辛○○、己○○、壬○○心生畏懼，即將如附表所示之金額分別匯款至上開帳戶
    ，其中車主甲○○則未依約匯款而未得逞。嗣於九十二年二月七日十九時許，為
    警至苗栗縣公館鄉鶴山村二鄰三十八號搜索而查獲賴書生，始悉上情。
二、案經臺灣苗栗地方法院檢察署檢察官自動檢舉偵查起訴。
    理  由
一、訊據被告乙○○對於右揭犯行坦承不諱，核與證人賴書生、黎俊旺於偵查中具結
    證述、以及被害人丁○○、甲○○、戊○○、庚○○、丙○○、辛○○、己○○
    、壬○○於警訊中證述車輛失竊後遭恐嚇匯款至上開帳戶之情節相符，復有上述
    被害人匯入款項之存摺扣案、暨存款印鑑卡、交易明細查詢表影本附卷可佐。按
    向各銀行機構開設帳戶，並無任何不便之處，如非不法用途，實無需向任何人購
    買存摺、提款卡、印章等物之理！是被告乙○○將他人之存摺等物出售剛認識不
    久之賴書生，應可認知係幫助犯罪之犯意。而幫助者，行為人於實行幫助行為時
    ，只要認識被幫助者係在從事犯罪，即為以足，至於被幫助者究犯何罪、被幫助
    者究為何人、被幫助者所實施之犯罪有無既遂之可能，則無認識之必要，因此，
    被告將證人黎俊旺之存摺、提款卡、印章出售予證人賴書生，已將上開物品易持
    有為所有，並供證人賴書生等人竊車後向車主恐嚇取財，其侵占、幫助竊盜、幫
    助恐嚇取財罪行洵堪認定。
二、核被告乙○○所為，係犯刑法第三百四十六條第一項之幫助恐嚇取財罪、第三百
    三十五條第一項之侵占罪、第三百二十條第一項之幫助竊盜罪。被告所犯上開三
    罪間，有方法結果之牽連關係，為牽連犯，應從一重幫助恐嚇取財罪論斷。次查
    ，被告有事實欄所載論罪科刑執行情形，此有台灣高等法院被告全國前案紀錄表
    在卷可稽，其受有期徒刑執行完畢後，五年以內再犯本件有期徒刑以上之罪，為
    累犯，應依刑法第四十七條規定加重其刑。又被告係基於幫助之犯意為之，依刑
    法第三十條第二項規定按正犯之刑減輕之。爰審酌被告犯罪之動機、手段、所生
    危害及犯後坦承犯行及斟酌公訴人之求刑等一切情狀，量處如主文所示之刑，並
    諭知易科罰金之折算標準。
據上論斷，應依刑事訴訟法第二百九十九條第一項前段、第二百七十三條之一第一項
，刑法第三百四十六條第一項、第三百二十條第一項、第三百三十五條第一項、第五
十五條、第三十條第二項、第四十七條，罰金罰鍰提高標準條例第一條前段、第二條
，判決如主文。
本案經檢察官洪清秀到庭執行職務。
中      華      民      國    九十二    年     十二     月     十八     日
                                      臺灣苗栗地方法院刑事庭
                                          法  官  姚  銘  鴻
右正本證明與原本無異。
如不服本判決，應於判決送達後十日內向本院提出上訴狀（應抄附繕本）。告訴人或
被害人如對於本判決不服者，應具備理由請求檢察官上訴，其上訴期間之計算係以檢
察官收受判決正本之日期為準。
                                          書記官  劉  秋  雯
中      華      民      國    九十二    年     十二     月     十八     日
附表：
一：竊車之犯罪時間：九十一年十二月二十六日六時許
    竊車之犯罪地點：台中市○○區○○里○○路八三九號前
    告訴人：丁○○
    車輛牌照號碼：MN-2012號自小貨車
    恐嚇取財之犯罪時間：九十一年十二月二十六日七時許至隔日九時許
    恐嚇取財之犯罪方式：以0000000000號行動電話撥打丁○○住宅0000000000號電
                        話。
    取款方式：匯二萬元至如事實欄所述之中國國際商業銀行黎俊旺帳戶。
二：竊車之犯罪時間：九十一年十二月二十六日凌晨
    竊車之犯罪地點：苗栗縣公館鄉○○路四七號前
    告訴人：甲○○
    車輛牌照號碼：LU-4366號自小客車
    恐嚇取財之犯罪時間：九十一年十二月二十七日八時許
    恐嚇取財之犯罪方式：以0000000000號行動電話撥打甲○○住宅000000000號等
                        電話。
    取款方式：匯至上開帳戶，未匯款致未得逞。
三：竊車之犯罪時間：九十一年十二月三十日六時許
    竊車之犯罪地點：苗栗縣頭份鎮○○街二六六號前
    被害人：戊○○
    車輛牌照號碼：W4-0967號自小客車
    恐嚇取財之犯罪時間：九十一年十二月三十日九時許至十五時三十分許
    恐嚇取財之犯罪方式：以電話撥打戊○○住宅000000000號電話。
    取款方式：匯四萬元至上開帳戶。
四：竊車之犯罪時間：九十一年十二月三十日七時許
    竊車之犯罪地點：苗栗縣三灣鄉○○路一九四號前
    被害人：庚○○
    車輛牌照號碼：MF-3210號自小貨車
    恐嚇取財之犯罪時間：九十一年十二月三十日十時許
    恐嚇取財之犯罪方式：以電話撥打庚○○住宅000000000號等電話。
    取款方式：匯一萬五千元至上開帳戶。
五：竊車之犯罪時間：九十二年一月三日六時許
    竊車之犯罪地點：苗栗縣三義鄉雙湖村十四鄰雙湖二五之二號對面
    被害人：丙○○
    車輛牌照號碼：Q8-4678號自小貨車
    恐嚇取財之犯罪時間：九十二年一月三日八時許
    恐嚇取財之犯罪方式：以電話撥打丙○○住宅000000000號等電話。
    取款方式：匯二萬元至上開帳戶。
六：竊車之犯罪時間：九十二年一月三日六時許
    竊車之犯罪地點：苗栗縣三義鄉○○村○○鄰○○路五五號前
    被害人：辛○○
    車輛牌照號碼：LU-0780號自小貨車
    恐嚇取財之犯罪時間：九十二年一月三日八時許
    恐嚇取財之犯罪方式：以電話撥打辛○○住宅000000000號等電話。
    取款方式：匯三萬元至上開帳戶。
七：竊車之犯罪時間：九十二年一月二十二日六時三十分許
    竊車之犯罪地點：苗栗縣後龍鎮南龍里順天宮前廣場
    被害人：己○○
    車輛牌照號碼：2F-3142號自小貨車
    恐嚇取財之犯罪時間：九十二年一月二十二日八時許
    恐嚇取財之犯罪方式：以電話撥打己○○0000000000號等行動電話。
    取款方式：匯八千元至上開帳戶。
八：竊車之犯罪時間：九十二年一月二十九日六時許
    竊車之犯罪地點：新竹縣竹東鎮○○路○段三０一巷七號門口
    被害人：壬○○
    車輛牌照號碼：2H-1890號自小貨車
    恐嚇取財之犯罪時間：九十二年一月二十九日十四時許
    恐嚇取財之犯罪方式：以電話撥打壬○○0000000000號之電話。
    取款方式：匯二萬五千元至上開帳戶。
--------------------------------------------------------------------------
------
筆數：1／1  選擇畫面 回檢索


司法院資訊處製作；財團法人民間司法改革基金會備份。
